臺灣臺中地方法院民事判決　九十三年度勞訴字第一四號
　　原　　　告　　丁○○
　　被　　　告　　勝華科技股份有限公司
　　法定代理人　　己○○
　　訴訟代理人　　蔡得謙律師
　　　　　　　　　楊國煜律師
　　複　代理人　　鐘登科律師
右當事人間請求確認僱傭關係存在事件，本院於民國九十三年七月八日言詞辯論終結
，判決如左：
    主      文
原告之訴駁回。
訴訟費用由原告負擔。
    事實及理由
一、原告主張：（一）原告自民國（下同）八十七年九月一日起受僱於被告，擔任技
    術員，負責ＳＴＮ廠現場製造人員控管及生產排程之工作，於九十年十二月間，
    則負責ＳＴＮ廠爐溫打點工作，但原告就此業務並不具專業證照，被告亦未曾提
    供任何訓練；後於九十二年六月間，被告未提供原告任何專業訓練，即由原告負
    責ＴＮ廠、ＳＴＮ廠、ＣＳＴＮ廠、ＣＦ廠之爐溫打點工作。詎被告於九十二年
    十一月二十六日，經由公司人事課長以口頭片面告知解僱原告，卻未告知解僱原
    因為何，經原告以存證信函請求並向經濟部加工出口區管理處臺中分處申請協調
    後，被告始以書面告知原告遭解僱原因，乃係原告篡改及偽造ＣＦ廠之爐溫打點
    數據。然原告並無篡改及偽造ＣＦ廠之爐溫打點數據，而以不實文件呈核之情事
    ，且原告亦無違反勞動契約或工作規則之行為，則被告未經預告所為終止勞動契
    約即不生效力。而被告自九十二年十一月二十六日起，即拒絕原告前往上班，是
    兩造間僱傭關係存在與否，即有確認之必要，爰提起本件訴訟。（二）對被告抗
    辯之陳述：１、否認被告所提紀錄表之真正，且大門監視器所紀錄時間與爐溫不
    一定相同；被告所提文件是否與原告所製作之原始資料相符，尚有可疑。２、證
    人乙○○等無法判斷被告所提資料與被告公司資料庫之紀錄表電子檔案是否一致
    ，被告所提出之紀錄表有修改過等語。並聲明：（一）確認原告與被告間僱傭關
    係存在。（二）訴訟費用由被告負擔。
二、被告則以：（一）原告受僱於被告所負責之工作，係操作測量溫度之機器，實際
    測量機台爐內之溫度，並將所測得之溫度曲線圖及數據，製作爐溫打點紀錄表，
    再呈被告用以判斷產品製程是否正常，而前開工作並無須特殊技能，亦非須經專
    業認證始得操作。（二）原告於九十二年十一月十日就其執掌之ＣＦ廠九十二年
    十月份之爐溫打點紀錄表為登載不實之行為，且前開紀錄表所載原告測量機台爐
    溫之時點，原告並不在ＣＦ廠內。原告前開行為違反工作規則情節重大，經被告
    於九十二年十一月二十六日發覺後，即依勞動基準法第十二條第一項第四款之規
    定，合法終止兩造間之勞動契約，原告訴請確認僱傭關係存在，實無可採。（三
    ）原告遭被告解僱前，被告即責由證人乙○○進行調查，並與原告解釋之機會，
    當時原告並不否認爐溫打點紀錄表為其所製作，其更曾向證人甲○○承認錯誤，
    要求被告從輕處分；且被告所提之紀錄表，並非被告臨訟偽造等語資為抗辯。並
    聲明：（一）原告之訴駁回。（二）訴訟費用由原告負擔。
三、兩造不爭執之事實：
（一）原告受僱於被告，負責ＣＦ廠爐溫打點紀錄表之製作。
（二）如有偽造爐溫打點紀錄表之情事，屬違反被告公司之工作規則。
（三）原告於九十二年十一月二十六日，經被告解僱。
四、得心證之理由：
（一）按勞工違反勞動契約或工作規則，情節重大者，雇主得不經預告終止契約，但
      應自知悉其情形之日起，三十日內為之，勞動基準法第十二條第一項第四款、
      第二項定有明文。另按主張法律關係變更或消滅之當事人，就該法律關係變更
      或消滅所須具備之要件，負主張及舉證之責任（最高法院八十三年度台上字第
      一九四六號判決參照）。則本件首應審究者，乃兩造間原有之僱傭關係，是否
      已因原告前開行為違反工作規則情節重大，而經被告依勞動基準法第十二條第
      一項第四款之規定，合法終止？查原告所製作之前開爐溫打點紀錄表係先經證
      人丙○○等發覺有異，再經證人戊○○責由證人乙○○於九十一年十一月二十
      日、二十一日查核後確有不符，而原告無法提出合理解釋，並要求給與輕微懲
      處等事實，業據證人乙○○、丙○○、戊○○、甲○○等證述明確（見本院九
      十三年六月十日言詞辯論筆錄），則被告所主張前開原告偽造爐溫打點紀錄表
      之事實，堪信為真實。次查偽造爐溫打點紀錄表之情事，屬違反被告公司之工
      作規則，為兩造所不爭，亦堪信為真實。另查原告既受僱為被告公司之職員，
      負責製作前開爐溫打點紀錄表之工作，自應誠實執行職務，負有不得偽造之義
      務，此為勞動契約之內涵，況係工作規則之範圍；然原告就其工作之重要內容
      ，違反前開忠誠義務，且有害於被告之品管、營業，自屬違反工作規則且情節
      重大之情事（最高法院八十六年度台上字第三五三號判決可供參考）。復查原
      告於九十二年十一月二十六日解僱被告之事實，亦為兩造所不爭；且原告偽造
      前開爐溫打點紀錄表，係經證人乙○○於九十一年十一月二十日、二十一日查
      核後發現之事實，亦如前述，則原告終止兩造間之勞動契約，並未逾前開勞動
      基準法第十二條第二項所規定之三十日期間，亦可認定。是兩造間原有之僱傭
      關係，已因原告前開行為違反工作規則情節重大，而經被告依勞動基準法第十
      二條第一項第四款之規定，合法終止，應無疑義。
（二）此外，原告未能提出積極確實之證據證明兩造間之僱傭關係仍存在，則原告請
      求確認兩造間之僱傭關存在，自無理由，不應准許。
（三）本件判決之基礎已臻明確，兩造其餘之攻擊防禦方法及舉證，於判決結果均無
      影響，毋庸一一論列，併此敘明。
五、訴訟費用負擔之依據：民事訴訟法第七十八條。
中　　　華　　　民　　　國　　　九十三　　年　　  七　　月　　二十二　　日
~B臺灣臺中地方法院民事第三庭
~B　　法　官　陳卿和
正本係照原本作成如對本判決上訴，須於判決送達後二十日內向本院提出上訴狀
中　　　華　　　民　　　國　　　九十三　　年　　  七　　月　　二十二　　日
~B法院書記官
